JOSE JUNIOR SOTO PATIÑO

Teléfono: 932 962 521

Email: josej.soto@pucp.pe

https://www.linkedin.com/in/josej-soto/

Bachiller de Ingeniería de Minas egresado de la Pontificia Universidad Católica del Perú (PUCP) y actual estudiante de noveno ciclo de Ingeniería Industrial de la Universidad Peruana de Ciencias Aplicadas (UPC) perteneciente al décimo superior, con experiencia en análisis de datos, planeamiento a mediano y corto plazo, evaluación económica de proyectos, enfocado en resultados e indicadores, con un alto sentido de responsabilidad y gran facilidad para la construcción de equipos multidisciplinarios en pos de conseguir objetivos comunes.

EXPERIENCIA PROFESIONAL

I.- KUSHKI Junio 2022 - Actualidad

Analista de Desempeño

- Análisis de motivos de declinación de los métodos de pago Card y Transfer
- Análisis del desempeño transaccional en todos los métodos de pago
- Gestión y desarrollo del tablero de "Calidad de la información", la cual nos alerta sobre la información presentada en Jira.
- Colaboración para la creación de la encuesta de satisfacción -CSAT
- Gestión y desarrollo del tablero de seguimiento de tráfico de usuarios en los tableros
- Gestión y elaboración del Tablero de Finanzas

II.- ALDEAMO febrero 2022 - Junio 2022

Analista de Backoffice

Encargado del análisis de las operaciones de ALDEAMO en Perú

- Gestión de información Comercial y Financiera
- Gestión de indicadores con área comercial y coordinación flujo de procesos
- Coordinación con los clientes para el correcto funcionamiento de los productos de la empresa
- Elaboración de reportes para clientes externos e internos

III.- SERVICIOS DE CALL CENTER DEL PERÚ noviembre 2021 – febrero 2022 Analista de Procesos

Encargado del levantamiento de información, diseño y rediseño del proceso de reclutamiento y selección del área

- Elaboración de Dashboard para el seguimiento del proceso de reclutamiento, selección y capacitación
- Elaboración y Gestión de indicadores de área para seguimiento y control
- Diseño y rediseño del proceso de reclutamiento y selección

IV.- GRUPO NECOMPLUS agosto 2020 – noviembre 2021

Analista de Operaciones

Encargado de la gestión de operaciones de la compañía, como la realización de reporte de cumplimiento de los trabajos, aseguramiento y seguimiento de la calidad del trabajo, elaboración de informes y KPI's

- Elaboración de reportes para el seguimiento de indicadores diarios de la empresa
- Análisis de indicadores diarios para las diversas modalidades de trabajo de la empresa
- Elaboración de reporte semanal sobre la gestión de operaciones de la empresa
- Elaboración de reporte mensual sobre capacitaciones y visitas a los clientes, con indicadores de calidad y cumplimiento sobre el servicio.

EDUCACIÓN

I.- Idiomas

Idiomas Católica – Programa Completo2015Idiomas UPC – Programa Completo / Certificación TOEIC2022

II.- Pontificia Universidad Católica del Perú

Bachiller en Ingeniería de Minas (Tercio Superior)

2008 - 2014

CERTIFICACIONES Y/O ESTUDIOS OFIMÁTICA

- Business Intelligence Foundation Professional Certification BIFPC
- Programa Especializado Google Data Analytics
- Scrum Foundation Professional Certificate SFPC
- Programa Especializado Learn SQL Basics for Data Science
- Paquete Completo Microsof Office
- Google Drive / Google Sheets
- Power BI
- DataStudio
- Tableu
- Jira / Confluence
- SQL

ACTIVIDADES EXTRACURRICULARES

- Docente y Ponente de Excel Data & Analytics Innovación y Tecnología (noviembre 2022)
- Perteneciente al Programa de Liderazgo para el Grupo de Excelencia Académica UPC (Julio 2019

 Actualidad)
- Subjefe de la rama "Manada" Movimiento Scout Mundial (mayo 2022 Actualidad)
- Coordinador de Base de Datos, Calidad y Mejora educativa en la Asociación Civil sin fines de lucro "TECMentor" (abril 2020 – mayo 2021)
- Coordinador de Operaciones del emprendimiento Social "Qhipa" (enero 2020-diciembre 2021)
- Miembro del equipo desarrollador del programa de Mentoring para estudiantes del Instituto de Ingenieros de Minas del Perú IIMP (Julio 2020 – marzo 2021)
- Miembro del proyecto "Economía Circular aplicado al reciclaje de neumáticos mineros" (Julio 2020)
- Miembro de AIESEC en Perú, desempeñándome como vicepresidente de Finanzas y soporte nacional de finanzas para las entidades nuevas (marzo 2013 julio 2018)
- Miembro del Movimiento Scout (marzo 2010 marzo 2020)